臺灣板橋地方法院刑事判決　　　　　　　96年度訴字第3055號
公　訴　人　臺灣板橋地方法院檢察署檢察官
被　　　告　乙○○
　　　　　　　　　　（另案於臺灣臺北監獄臺北分監執行中）
指定辯護人　法律扶助基金會張馻哲律師
上列被告因違反毒品危害防制條例案件，經檢察官提起公訴（96
年度偵字第15785 號），本院判決如下：
    主  文
乙○○共同販賣第一級毒品，累犯，處有期徒刑拾陸年，000
0000000號行動電話壹支及販賣第一級毒品所得財物現金
新臺幣壹仟元沒收，現金如全部或一部不能沒收時，以其財產抵
償之；又共同販賣第一級毒品未遂，累犯，處有期徒刑捌年，0
000000000號行動電話壹支沒收；又共同販賣第一級毒
品，累犯，處有期徒刑拾陸年，0000000000號行動電
話壹支及販賣第一級毒品所得財物現金新臺幣捌佰元沒收，現金
如全部或一部不能沒收時，以其財產抵償之。應執行有期徒刑貳
拾貳年，0000000000號行動電話壹支及販賣第一級毒
品所得財物現金新臺幣壹仟捌佰元沒收，現金如全部或一部不能
沒收時，以其財產抵償之。
    事  實
一、乙○○前因施用毒品案件，經本院以93年度簡字第4704號判
    處有期徒刑4 月，如易科罰金以銀元300 元折算1 日確定，
    並於民國94年5 月6 日易科罰金執行完畢。詎其猶不知悔改
    ，明知海洛因屬毒品危害防制條例所管制之第一級毒品，依
    法不得販賣，竟與年籍姓名不詳綽號「阿文」成年男子，基
    於意圖販賣海洛因營利之犯意聯絡，由「阿文」提供海洛因
    ，乙○○則將海洛因摻以糖粉分裝成小包，並以所有000000
    0000號行動電話作為聯絡商談販賣毒品細節之工具，先後於
    (一)96年6 月27日晚上11、12時許（起訴書略載96年6 月27日
    至同年7 月4 日間某日），在臺北縣蘆洲市○○路附近，以
    新臺幣（下同）1,000 元之價格，販賣海洛因1 小包（約0.
    1 公克）予李建宏；(二)96年7 月4 日上午某時許，在臺北縣
    蘆洲市○○街附近，原在電話中約定以1 小包（約0.1 公克
    ）海洛因1, 000元之價格販賣予丙○○，惟見面時因丙○○
    僅有600 元，乙○○拒絕賒帳，致未完成交易；(三)96年7 月
    4 日12時30分許，在臺北縣蘆洲市○○路三重客運總站旁，
    以每小包1,000 元之價格，販賣1 小包（約0.1 公克）海洛
    因與甲○○（惟甲○○實際上僅交付800 元予乙○○）。嗣
    於96年7 月5 日下午1 時40分許，為警持搜索票在臺北縣蘆
    洲市○○街95號606 室查獲，並扣得上開行動電話1 支、海
    洛因34包（毛重共8.84公克、淨重共2.91公克）、安非他命
    1 包（毛重0.32公克）、磅秤1 台、分裝勺2 支、分裝袋1
    包、糖粉2 包、吸管1 包、吸食器1 組、殘渣袋3 個及現金
    5,400 元（乙○○所涉施用第一、二級毒品部分，另案由檢
    察官偵辦中）。
二、案經臺北縣政府警察局移送臺灣板橋地方法院檢察署檢察官
    偵查起訴。
    理  由
甲、證據能力方面：
一、按被告以外之人於審判外之言詞或書面陳述，除法律有規定
    者外，不得作為證據；被告以外之人於偵查中向檢察官所為
    之陳述，除顯有不可信之情況者外，得為證據，刑事訴訟法
    第159 條第1 項、第159 條之1 第2 項分別定有明文。查證
    人李建宏、丙○○、甲○○於警詢時之陳述，係被告以外之
    人於審判外之陳述，復不符合傳聞法則之例外規定，自不得
    作為證據。惟證人李建宏、丙○○、甲○○於偵查中經檢察
    官以證人身分傳訊具結所為之證述，為被告以外之人於偵查
    中向檢察官所為之陳述，除顯有不可信之情況者外，原則上
    得作為證據，且為保障被告之詰問權，本院於審理中依據被
    告辯護人之聲請傳訊證人李建宏、丙○○、甲○○到庭進行
    交互詰問，而檢察官及被告、辯護人均就上開證人於偵查中
    之證述事項詰問各該證人，足認被告就各該證人於偵查之證
    言，已行使反對詰問權，復無證據證明有顯不可信之情況，
    自有證據能力。
二、次按被告以外之人於審判外之陳述，縱不符刑事訴訟法第15
    9 條之1 至之4 之規定，而經當事人於審判程序同意作為證
    據，法院審酌該言詞陳述或書面陳述作成時之情況，認為適
    當者，亦得為證據。當事人、代理人或辯護人於法院調查證
    據時，知有第159 條第1 項不得為證據之情形，而未於言詞
    辯論終結前聲明異議者，視為有前項之同意，同法第159 條
    之5 定有明文。本件後述之臺北縣政府警察局刑事警察大隊
    監聽通話紀錄表一份，被告及辯護人就其證據能力，於本院
    準備程序及審判期日中，均未主張有不得為證據之情形，則
    揆諸上開規定旨意，應認渠等已同意該上開證據資料均得作
    為本案證據，而經本院審酌後，認上開證據並無違法取證等
    瑕疵，且證據力亦未明顯偏低，以資為證據並無不當，復經
    本院於審判期日依法調查，故亦具有證據能力。
乙、實體方面：
一、訊據被告乙○○矢口否認有前揭販賣海洛因之犯行，辯稱：
    李建宏有請伊幫忙調貨，伊幫他打電話給「阿文」，然後他
    們就自己約地方交易；丙○○部分也是請伊幫他調貨，並非
    向伊購買；而甲○○是為求警方釋放才會指認伊販賣海洛因
    給他云云。
二、惟查：
  (一)被告有與綽號「阿文」成年男子共同販賣海洛因之事實，迭
    據被告於警詢及偵查中自白不諱，其於96年7 月5 日警詢時
    供承：伊有販賣海洛因，都是用警方查扣之0000000000號行
    動電話與買家約定時間、地點進行交易，伊有販賣海洛因給
    綽號阿基、阿揚、神經、殺牛的（甲○○）等人，都有完成
    毒品交易（見偵查卷第14、15頁）；於96年7 月5 日偵查中
    供承：警訊筆錄實在，伊有賣海洛因給甲○○（殺牛的）、
    阿基、阿揚、神經等人，殺牛的叫伊幫他調，最後一次是在
    96年7 月4 日中午，在蘆洲市○○路三重客運總站前，有賣
    800 元約0.1 公克之海洛因給他，通聯譯文中說是1,000 元
    ，但實際交易只給伊800 元（見偵查卷第74頁）；96年7 月
    26日偵查中供承：海洛因是向「阿文」調貨，他住新莊，00
    00000000這支電話都是伊在使用，伊只賺一點差額供伊及伊
    女友生活用，而伊與「阿文」的合作模式是，他每天會打兩
    通電話給伊，問伊有沒有缺貨，有的話都會叫小弟送過來，
    1 錢海洛因18,000元，別人向伊調貨之算錢方式，例如：淨
    重1. 0公克海洛因，包裝後含袋子重1 公克，實際上只有0.
    8 公克，由「阿文」叫小弟包給伊，給客人的部分包成1 包
    ，另外差額0.2 公克就歸伊，由伊與女友一起施用等語綦詳
    （見偵查卷第78、79頁）。
  (二)又李建宏、丙○○、甲○○亦有分別於前揭時地，以每小包
    1 千元之代價，向被告購買海洛因1 小包，其中李建宏、甲○○部分有完成交易，丙○○部分未完成交易等情，亦據證
    人李建宏於96年8 月24日偵查中證稱：96年6 月27日伊以00
    000000號電話與被告之0000000000號行動電話連絡後，在蘆
    洲市○○路向被告買1,000 元1 小包海洛因等語（見偵查卷
    第130 頁）；證人丙○○於96年8 月20日偵查中證稱：96年
    7 月4 日9 時17分9 秒伊有使用00000000 00 號行動電話與
    被告之0000000000號行動電話聯絡，內容是在講買賣海洛因
    1,000 元1 小包，電話中原講好讓與欠400 元，但後來在蘆
    洲市○○街伊住處附近碰面時，被告說跟伊不熟，不讓與欠
    ，未交易完成等語（見偵查卷第121 頁），及於本院96年11
    月15日審理中證稱：伊與96年7 月4 日與在庭的被告乙○○
    見過一次面，當時伊身上有600 元要跟被告拿毒品海洛因，
    伊是先打電話給被告的，當時與被告約在蘆洲市○○街有一
    家網咖門口，碰面後被告說他不認識伊，所以不讓伊欠，我
    本來是要買1,000 元等語（見本院卷第66至69頁）；證人甲○○於96年8 月24日偵查中證稱：96年7 月4 日12時26分伊
    有使用0000000000號行動電話與被告之0000000000號行動電
    話聯絡，當天伊向被告買1,000 元1 小包海洛因等語（見偵
    查卷第129 、130 頁）明確。而證人李建宏、丙○○、甲○○確有與被告於前開時間以前述電話相互聯絡買賣海洛因事
    宜，亦經臺北縣政府警察局刑事警察大隊監聽無訛，並製監
    聽通話紀錄表一份在卷可佐。
  (三)至證人李建宏於本院96年12月3 日審理中雖證稱：96年6 月
    27日至96年7 月4 日之間，有一、二次打電話給被告請他幫
    伊聯絡向他朋友買海洛因，伊是直接向他朋友買云云；證人
    甲○○於本院96年11月15日審理中雖證稱：96年7 月4 日並
    未向被告購買海洛因云云。然渠等上開證言非但與於偵查中
    所證不符，且與被告與警詢及偵查自白之情節大相逕庭，無
    非係事後迴護被告之詞，並無足取。又證人甲○○於本院96
    年11月15日審理中另稱：96年8 月24日偵訊筆錄所記載內容
    與其當日所證不符云云，但經本院於96年11月28日勘驗該日
    偵查錄影光碟結果，發現該日偵訊筆錄之記載並無偏離或曲
    解證人甲○○陳述之真意，尚無證人甲○○所稱記載不實之
    情形，此亦有本院96年11月28日勘驗筆錄一件在卷可憑，是
    證人甲○○此部分所述，亦非事實，要難推翻該日偵訊筆錄
    之真實性。
  (四)綜上所述，被告與綽號「阿文」成年男子基於共同基於營利
    之意圖，販賣第一級毒品海洛因予李建宏、丙○○、甲○○
    之事證已甚明確，被告前揭所辯顯係卸責之詞，不足採信，
    其犯行堪以認定，應依法論科。
三、核被告所為，販賣海洛因予李建宏、甲○○部分係犯毒品危
    害防制條例第4 條第1 項之販賣第一級毒品罪；販賣海洛因
    予丙○○部分係犯同條例第6 項、第1 項之販賣第一級毒品
    未遂罪，並依刑法第25條第2 項規定減輕其刑。被告與年籍
    姓名不詳綽號「阿文」成年男子就上開犯行均有犯意聯絡及
    行為分擔，皆為共同正犯。被告在販賣前持有海洛因之低度
    行為，為販賣之高度行為所吸收，不另論罪。又被告前因施
    用毒品案件，經本院以93年度簡字第4704號判處有期徒刑4
    月，如易科罰金以銀元300 元折算1 日確定，並於民國94年
    5 月6 日易科罰金執行完畢，有臺灣高等法院被告前案紀錄
    表一份在卷可稽，其於5 年內故意再犯本件有期徒刑以上之
    罪，為累犯，應依刑法第47條第1 項規定加重其刑；惟法定
    刑死刑及無期徒刑部分依法不得加重。再本院審酌被告共販
    賣海洛因三次，販賣之數量均僅約0.1 公克，與多次、大量
    出售海洛因，以賺取巨額價差者，尚屬有別，其因而觸犯法
    定刑為死刑或無期徒刑之重典，有法重情輕堪予憫恕之情形
    ，爰均依刑法第59條之規定，就被告販賣第一級毒品之罪減
    輕其刑。另被告先後三次販賣第一級毒品犯行（二次既遂、
    一次未遂），犯意各別，行為互殊，應予分論併罰。爰審酌
    有施用毒品犯罪前科，當知毒品對人體身心健康危害之烈，
    不知引以為戒，竟進而為販賣毒品犯行，足以嚴重戕害他人
    身心，擴大毒品危害範圍，及其犯罪之動機、目的、手段、
    所販賣之毒品數量尚非龐大，暨犯後翻異前詞，試圖卸責，
    未見確實悔意等一切情狀，分別量處如主文所示之刑，並定
    其應執行刑，以示懲儆。
四、末按依毒品危害防制條例第19條第1 項：「犯同條例第4 條
    至第9 條、第12條、第13條或第14條第1 項、第2 項之罪者
    ，其供犯罪所用或因犯罪所得之財物均沒收之，如全部或一
    部不能沒收時，追徵其價額或以其財產抵償之」，係採義務
    沒收主義，故販賣毒品所得之金錢，如能認定確係販賣毒品
    所得之款項，均應宣告沒收，不以當場搜獲扣押者為限（最
    高法院93年臺上字第2670號判決意旨參照），是販賣毒品所
    用之物或所得之金錢，無論已否扣案，如仍屬存在，即應依
    法沒收。查被告販賣毒品海洛因予證人李建宏、丙○○、甲○○時聯絡所用之0000000000號行動電話1 支，係被告所有
    供本件販賣毒品犯罪所用之物，又被告販賣毒品海洛因予李
    建宏、甲○○所得現金共1,800 元，為被告販賣毒品所得之
    財物，而上開行動電話已扣案，現金部分並未扣案（按被告
    為警查獲時所查扣之5,400 元，並無證據證明係本件販賣毒
    品所得之金錢），然無證據證明已不存在，均應依毒品危害
    防制條例第19條第1 項之規定宣告沒收，現金部分如全部或
    一部不能沒收時，以被告財產抵償之。至被告於96年7 月5
    日下午1 時40分許，為警持搜索票在臺北縣蘆洲市○○街95
    號606 室查獲時，所扣得海洛因34包（毛重共8.84公克、淨
    重共2.91公克）、安非他命1 包（毛重0.32公克）、磅秤1
    台、分裝勺2 支、分裝袋1 包、糖粉2 包、吸管1 包吸食器
    1 組、殘渣袋3 個及現金5,400 元，並無證據證明與本件販
    賣毒品海洛因予李建宏、丙○○、甲○○之犯罪有關，自均
    不得於本案宣告沒收，附此敘明。
據上論斷，應依刑事訴訟法第299 條條第1 項前段，毒品危害防
制條例第4 條第1 項、第6 項、第19條第1 項，刑法第11條前段
、第28條、第25條第2 項、第47條第1 項、第59條、第51條第5
款，判決如主文。
本案經檢察官黃佳權到庭執行職務。
中　　華　　民　　國　　96　　年　　12　　月　　17　　日
                      刑事第六庭審判長法　官  高文淵
                                      法  官  饒金鳳
                                      法  官  林鈺琅
上列正本證明與原本無異。
如不服本判決，應於送達後十日內向本院提出上訴狀
                                      書記官  林進煌
中　　華　　民　　國　　96　　年　　12　　月　　18　　日
附錄本案論罪科刑法條全文
毒品危害防制條例第4條
製造、運輸、販賣第一級毒品者，處死刑或無期徒刑；處無期徒
刑者，得併科新臺幣 1 千萬元以下罰金。
製造、運輸、販賣第二級毒品者，處無期徒刑或 7 年以上有期徒
刑，得併科新臺幣 7 百萬元以下罰金。
製造、運輸、販賣第三級毒品者，處 5 年以上有期徒刑，得併科
新臺幣 5 百萬元以下罰金。
製造、運輸、販賣第四級毒品者，處 3 年以上 10 年以下有期徒
刑，得併科新臺幣 3 百萬元以下罰金。
製造、運輸、販賣專供製造或施用毒品之器具者，處 1 年以上 7
年以下有期徒刑，得併科新臺幣 1 百萬元以下罰金。
前五項之未遂犯罰之。
